【裁判字號】    89,易緝,129
【裁判日期】    890621
【裁判案由】    偽造文書
【裁判全文】
臺灣高雄地方法院刑事判決                        八十九年度易緝字第一二九號
    公  訴  人  臺灣高雄地方法院檢察署檢察官
    被      告  甲○○
右列被告因偽造文書案件，經檢察官提起公訴（八十四年度偵字第一九九三Ｏ號），
本院判決如左：
    主  文
甲○○偽造署押，足以生損害於公眾及他人，處有期徒刑參月，如易科罰金，以參佰
元折算壹日。
附表所示之物均沒收。
    事  實
一、緣甲○○於民國八十三年五月二十七日十七時四十分許，駕駛車牌號碼ＸＺ—六
    五一三號廂型車，在高雄市○○○路、中華二路，與騎乘車牌ＹＴＫ—三三二號
    之李建勳發生擦撞車禍（此部分業據李建勳及其父李國陽提出告訴，而經檢察官
    以八十三年度偵字第一五一四二號過失傷害案件提起公訴）。嗣於八十三年七月
    十五日上午十時三十分許，甲○○至高雄市政府警察局新興分局接受調查、訊問
    時，由於其當時另因煙毒案件業經台灣高等法院高雄分院判刑確定而通緝中，為
    隱匿身分逃避追緝及脫免刑責，竟冒稱其孿生哥哥乙○○之名應訊，而於前開警
    局之調查筆錄上偽造如附表編號一所示「乙○○」之署名一枚，並蓋印如附表編
    號二、三、四所示其自己之指印三枚於其上，足以生損害於檢警機關調查犯罪之
    正確性及乙○○。
二、案經高雄市政府警察局新興分局移送台灣高雄地方法院檢察署檢察官偵查起訴。
    理  由
一、訊據被告甲○○對其右揭時地冒名應訊並偽造如附表所示之「乙○○」署名、指
    印之犯罪事實，均業已坦承不諱，而其當時確另因煙毒案件業經判刑並發佈通緝
    等情，亦有台灣高等法院被告全國前案紀錄表一紙在卷可憑，另被告之前開自白
    ，並核與被害人乙○○即被告之孿生哥哥於台灣高雄地方法院檢察署八十三年度
    偵字第一五一四二號過失傷害案件之偵查庭所指訴：我並未在八十三年七月十五
    日至高雄市政府警察局新興分局製作筆錄，但我有一位雙胞胎弟弟叫做「甲○○
    」等情（該筆錄影本附於本院卷第五十五頁）相符，且檢察官於前開偵查庭當場
    命被害人乙○○書寫「乙○○」之姓名十次，經本院以肉眼核對警訊筆錄上之「
    乙○○」署名（見八十四年偵字第一九九三Ｏ號偵查卷第三頁背面）與乙○○親
    筆所寫之「乙○○」署名（本院卷第五十七頁），二者筆跡確實並不相同；又被
    告甲○○於高雄市政府警察局新興分局應訊時冒充「乙○○」而留存之指紋，經
    送驗經輸入指紋電腦比對再以人工確認之結果，發現：與存檔之「甲○○」指紋
    卡之指紋相同，然名字不符等情，有內政部警政署刑事警察局八十四年七月十三
    日所發八四刑紋字第三五三三六號函一紙（見八十四年偵字第一九九三Ｏ號偵查
    卷第四頁）附卷可稽，顯見至警局應訊製作警訊筆錄者，確係被告甲○○無誤。
    此外，復有被告偽造「乙○○」署名、指印於其上之該份警訊筆錄一紙在卷為憑
    ，是以被告之自白核與本院調查之前開事實相符，事證明確，被告犯行堪以認定
    。
二、核被告所為，係犯刑法第二百十七條第一項之偽造署押罪。而被告於一份警訊筆
    錄上，雖同時有偽造如附表所示之「乙○○」署名及指印行為，因該指印同為代
    表被冒用者之姓名，作用及效力均與署押無異，且署名與捺指印係出於同一偽造
    署押之犯意，是其所捺指印雖為自己所有，仍屬同一偽造偽造署押之接續犯行，
    無庸分別論罪，附此敘明。查被告前於八十二年間曾因煙毒案件經台灣高等法院
    高雄分院判處有期徒刑三年，褫奪公權二年確定，惟嗣因其逃匿遭通緝而未執行
    完畢等情，有台灣高等法院被告全國前案紀錄表在卷可憑，爰審酌被告前開於本
    案並不構成累犯之素行，及其意圖逃避追緝與脫免刑責之犯罪動機，惟經通緝到
    案後業已坦承犯行、表示悔悟之態度，及其犯罪手段、情狀及所生之損害等一切
    情狀，量處如主文所示之刑，並諭知易科罰金之折算標準。末按，附表所示被告
    偽造之「乙○○」署押、指印，因附表編號二、三、四所示之偽造指印三枚，同
    為代表被冒用者之姓名，作用及效力與署押無異，已如前述，是以其所偽造之署
    押、指印，不問屬於被告與否，本院均應依刑法第二百十九條規定予以宣告沒收
    。
據上論斷，應依刑事訴訟法第二百九十九條第一項前段，刑法第二百十七條，第二百
十九條，第四十一條，罰金罰鍰提高標準條第一條前段，第二條，判決如主文。
本案經檢察官陳淑雲到庭執行職務。
中    華    民    國    八十九    年       六       月      二十一      日
                              臺灣高雄地方法院刑事第六庭
                              審判長法  官  沈  建  興
                                    法  官  洪  碩垣
                                    法  官  周  玉  群
右為正本，係照原本作成，證明與原本無異。
如不服本判決，應於送達後十日內，向本院提出上訴狀。
                                    書記官  王  宏  琪
中    華    民    國    八十九    年       六       月      二十三      日
附表：
┌─┬───────────────────────────────┐
│一│高雄市政府警察局新興分局於八十三年七月十五日上午十時三十分許，│
│  │製作警訊筆錄「受訊問人」欄內偽造之「乙○○」署押壹枚（影本附於│
│  │八十四年偵字第一九九三Ｏ號偵查卷第三頁背面）                  │
├─┼───────────────────────────────┤
│二│右開警訊筆錄「受訊問人」欄內偽造之「乙○○」指印壹枚（影本附於│
│  │八十四年偵字第一九九三Ｏ號偵查卷第三頁背面）                  │
├─┼───────────────────────────────┤
│三│右開警訊筆錄第一頁內容增刪處偽造之「乙○○」指印壹枚（影本附於│
│  │八十四年偵字第一九九三Ｏ號偵查卷第三頁）                      │
├─┼───────────────────────────────┤
│四│右開警訊筆錄夾頁及增刪處偽造之「乙○○」指印壹枚（影本附於八十│
│  │四年偵字第一九九三Ｏ號偵查卷第三頁正面、背面之夾頁處）        │
└─┴───────────────────────────────┘


司法院資訊處製作；財團法人民間司法改革基金會備份。
